臺灣臺南地方法院刑事判決　　　　　　　94年度訴字第1238號
公　訴　人　臺灣臺南地方法院檢察署檢察官
被　　　告　甲○○
上列被告因違反毒品危害防制條例案件，經檢察官提起公訴（94
年度營毒偵字第270號），被告就被訴事實為有罪之陳述，本院
裁定進行簡式審判程序，判決如下：
    主  文
甲○○連續施用第一級毒品，處有期徒刑拾月。扣案第一級毒品
海洛因貳包（合計淨重零點伍貳公克、空包裝重零點伍肆公克）
、殘存第一級毒品海洛因之殘渣袋捌個，均沒收銷燬之；電子磅
秤壹台、吸管製杓子參支、夾鏈袋貳佰參拾壹個、分裝袋貳拾玖
個，均沒收。又連續施用第二級毒品，處有期徒刑肆月。扣案之
第二級毒品安非他命壹包（驗前毛重零點肆公克、驗後毛重零點
參公克）、殘存第二級毒品安非他命之吸食器參組，均沒收銷燬
之；酒精燈壹座、電子磅秤壹台、吸管製杓子參支、夾鏈袋貳佰
參拾壹個、分裝袋貳拾玖個，均沒收。應執行有期徒刑壹年。扣
案第一級毒品海洛因貳包（合計淨重零點伍貳公克、空包裝重零
點伍肆公克）、殘存第一級毒品海洛因之殘渣袋捌個、第二級毒
品安非他命壹包（驗前毛重零點肆公克、驗後毛重零點參公克）
、殘存第二級毒品安非他命之吸食器參組，均沒收銷燬之；酒精
燈壹座、電子磅秤壹台、吸管製杓子參支、夾鏈袋貳佰參拾壹個
、分裝袋貳拾玖個，均沒收。
    事  實
一、甲○○前因施用毒品案件，經台灣嘉義地方法院以九十年度
    毒聲字第九三七號裁定送觀察、勒戒後，認無繼續施用毒品
    之傾向，於民國九十年十月三十一日釋放，並由台灣嘉義地
    方法院檢察署檢察官於九十年十一月五日以九十年度毒偵字
    第一○九六號為不起訴處分確定。詎甲○○仍未戒除毒癮，
    復分別基於施用第一級毒品海洛因及第二級毒品安非他命之
    概括犯意，自九十四年一月間之某日起至九十四年六月二十
    六日上午止，連續在台南縣新營市太北里九十一號其借住處
    等處，將海洛因摻入香煙內點燃吸食及將安非他命置放在吸
    食器內以火燒烤吸食所產生煙霧之方式，各施用第一級毒品
    海洛因及第二級毒品安非他命多次。嗣為警於九十四年六月
    二十六日晚上九時許，在台南縣新營市太北里九十一號其向
    友人許清涼借住處搜索查獲，並扣得第一級毒品海洛因二包
    （合計淨重○‧五二公克、空包裝重○‧五四公克）、第二
    級毒品安非他命一包（驗前毛重○‧四公克、驗後毛重○‧
    三公克）、殘存有第二級毒品安非他命之玻璃吸食器一組、
    殘存有第一級毒品海洛因之殘渣袋八個、酒精瓶一座、供分
    裝每次施用毒品量之用之電子磅秤一台、吸管製杓子三支、
    夾鏈袋二百三十一個、分裝袋二十九個等物，另在台南縣鹽
    水鎮○○路十巷十三號前居住處，搜索扣得殘存有第二級毒
    品安非他命之吸食器二組。
二、案經台南縣警察局新營分局報請台灣台南地方法院檢察署檢
    察官偵查起訴。
    理  由
一、本件被告甲○○所犯係死刑、無期徒刑、最輕本刑為三年以
    上有期徒刑以外之罪，其於準備程序中就被訴事實為有罪之
    陳述，經法官告知簡式審判程序之旨，並聽取公訴人及被告
    之意見後，認為適宜由受命法官獨任進行簡式審判程序，依
    刑事訴訟法第二百七十三條之一第一項規定，裁定由受命法
    官獨任進行簡式審判程序，合先敘明。
二、前揭事實，迭據被告甲○○於警詢、偵查及本院審理時供承
    不諱，且被告經警查獲之時所採集之尿液，經送請長榮大學
    檢驗之結果，呈甲基安非他命及嗎啡之陽性反應，有台南縣
    警察局新營分局刑事組採取尿液編號對照表及長榮大學九十
    四年八月三日確認報告各一紙附卷可稽。且扣案之白色粉末
    二包（合計淨重○‧五二公克、空包裝重○‧五四公克），
    經送法務部調查局鑑定結果，確為第一級毒品海洛因，有該
    局九十四年九月二十二日調科壹字第二○○○○五七六二號
    鑑定通知書一紙在卷可按，並扣案之殘渣袋八個，經送請高
    雄醫學大學附設中和紀念醫院鑑驗之結果，其上確殘存有海
    洛因無訛，有該醫院九十四年十月十一日９４１０─２８４
    號檢驗報告一紙附卷可查。復扣案之晶體一包（驗前毛重○
    ‧四公克、驗後毛重○‧三公克）及吸食器三組，經送請高
    雄醫學大學附設中和紀念醫院鑑驗之結果，確係第二級毒品
    安非他命及其上殘存安非他命無訛，有該醫院九十四年十月
    十一日９４１０─２８０、９４１０─２８１、９４１０
    ─２８２、９４１０─２８３號檢驗報告四紙在卷可按。此
    外，並有被告所有供其施用第一級毒品海洛因及第二級毒品
    安非他命之器具電子磅秤一台、吸管製杓子三支、夾鏈袋二
    百三十一個、分裝袋二十九個，及供施用第二級毒安非他命
    之酒精瓶一座等物扣案可資佐證，復有搜索扣押筆錄二份、
    扣押物品目錄表二份、現場照片三十三張等在卷可憑。是被
    告之自白核與事實相符，堪信為真實。又被告前因施用毒品
    案件，經台灣嘉義地方法院以九十年度毒聲字第九三七號裁
    定送觀察、勒戒後，認無繼續施用毒品之傾向，於九十年十
    月三十一日釋放，並由台灣嘉義地方法院檢察署檢察官於九
    十年十一月五日以九十年度毒偵字第一○九六號為不起訴處
    分確定，有該不起訴處分書一紙及台灣高等法院被告前案紀
    錄表可按。其於五年內再犯毒品危害防制條例第十條之罪。
    從而，本件事證明確，被告犯行均堪認定。
三、按海洛因係第一級毒品，安非他命則為第二級毒品，毒品危
    害防制條例第二條第二項規定甚明，被告甲○○分別施用之
    ，所為係犯該條例第十條第一項之施用第一級毒品罪，及同
    條第二項之施用第二級毒品罪。其多次持有安非他命及海洛
    因後，進而施用，其持有行為應被其施用之行為所吸收，不
    另論罪。被告先後多次施用第一級毒品海洛因及施用第二級
    毒品安非他命之行為，時間緊接，犯罪構成要件相同，顯係
    基於概括犯意反覆為之，為連續犯，均應依刑法第五十六條
    之規定以一罪論，並加重其刑。被告所犯施用第一級毒品、
    施用第二級毒品罪二罪之間，犯意各別，行為互殊，應予分
    論併罰。公訴意旨雖未論及被告自九十四年六月十七日起至
    九十四年六月二十六日上午止，施用第一級毒品海洛因及第
    二級毒品安非命之犯行，惟此部分與前揭論罪科刑部分有連
    續犯關係，屬裁判上一罪，自為起訴效力所及，本院當得加
    以審酌，附此敘明。爰審酌被告前因施用毒品案件，經觀察
    、勒戒後，認無繼續施用毒品之傾向，而經檢察官為不起訴
    處分確定後，仍不知悔改、警惕，猶繼續施用毒品，所犯情
    節，惟其施用毒品僅戕害己身，未危及他人，及犯後態度等
    一切情狀，分別量處如主文所示之刑，並定其應執行刑，以
    資懲儆。另扣案之第一級毒品海洛因二包（合計淨重○‧五
    二公克、空包裝重○‧五四公克）、第二級毒品安非他命一
    包（驗前毛重○‧四公克、驗後毛重○‧三公克）、殘存有
    第一級毒品海洛因之殘渣袋八個、殘存有第二級毒品安非他
    命之吸食器三組，既經分別驗出殘存第一級毒品海洛因、第
    二級毒品安非他命，客觀上顯無法將殘存毒品自上開物品析
    離，應視同毒品，同屬違禁物無訛，均應依毒品危害防制條
    例第十八條第一項前段之規定，宣告沒收併銷燬之（包裝袋
    因與毒品不能析離併予宣告沒收銷燬）；且扣案之酒精瓶一
    座、電子磅秤一台、吸管製杓子三支、夾鏈袋二百三十一個
    、分裝袋二十九個等物，係被告所有且供本件犯罪所用之物
    ，業據被告供明在卷，應依刑法第三十八條第一項第二款，
    宣告沒收。
據上論斷，應依刑事訴訟法第二百七十三條之一第一項、第二百
九十九條第一項前段，毒品危害防制條例第十條第一項、第二項
、第十八條第一項前段，刑法第十一條前段、第五十六條、第三
十八條第一項第二款、第五十一條第五款，判決如主文。
本案經檢察官乙○○到庭執行職務。
中　　華　　民　　國　　94　　年　　11 　 月　　16　　日
　　　　　　　　　刑事第一庭  法　官　洪榮家
右正本證明與原本無異
如不服本判決，應於判決送達後十日內，向本院提出上訴狀
                              書記官  許悉愛
中　　華　　民　　國　　94　　年　　11 　 月　　16　　日
附錄本案論罪科刑法條全文：
毒品危害防制條例第十條：
  施用第一級毒品者，處六月以上五年以下有期徒刑。
  施用第二級毒品者，處三年以下有期徒刑。
